【裁判字號】    89,重訴,111
【裁判日期】    891011
【裁判案由】    給付借款
【裁判全文】
臺灣嘉義地方法院民事判決  八十九年度重訴字第一一一號
    原      告  台南區中小企業銀行股份有限公司水上分公司
    法定代理人  乙○○
    訴訟代理人  甲○○
    被      告  戊○○
                己○○
    右  一  人
    訴訟代理人  林崑山      住.
    被      告  丁○○○    住.
                丙○○      住.
右當事人間請求給付借款事件，本院判決如左：
    主    文
被告應連帶給付原告新台幣壹仟肆佰捌拾玖萬肆仟伍佰柒拾元，及自民國八十九年四
月二十一日起至清償日止，按年息百分之九．二一計算之利息，並自民國八十九年五
月二十二日起至清償日止，逾期在六個月以內者，按上開利率百分之十，超過六個月
者，按上開利率百分之二十計付之違約金。
被告應連帶給付原告新台幣拾柒萬陸仟佰柒拾元。
訴訟費用由被告連帶負擔。
    事    實
甲、原告方面：
一、聲明：如主文所示。
二、陳述：
（一）被告戊○○以其餘被告為連帶保證人，於民國八十五年九月二日向原告借用新
      台幣（以下同）一千五百萬元，約定自八十五年九月二日起至八十八年九月二
      日止，於人每月二日清償本息，利息按年息百分之十．一五（減０．四）採機
      動利率計算，逾期清償在六個月以內者，按上開利率百分之十，超過六個月者
      ，按上開利率百分之二十計付違約金。詎被告戊○○因積欠本息多期，無法繳
      納，於八十八年十二月二十九日與原告簽立協議分期償還切結書，原告同意已
      發生之利息、違約金而被告滯納者，暫不必繳納（即掛帳），如被告切結書所
      訂立之協議切實履行，迨協議書之金額原告全部受償，被告可不必清償掛帳之
      利息、違約金，原告之債權即消減，惟被告若未遵守切結書之條件，即喪失分
      期償還之期限利益，詎被告戊○○自八十九年四月二十一日起即未履行繳款義
      務，依約已喪失期限利益，其餘被告為連帶保證人，依消費借貸及連帶保證之
      法律關係請求被告連帶清償。
（二）定期存單一百五十萬元是要用來擔保分期償還期間之依約償還。
三、證據：提出借據影本一份，授信約定書影本三份，借款明細表、利率調整明細表
    、分期償還切結書影本各一份為證。
乙、被告方面：
一、聲明：駁回原告之訴。
二、陳述：因財務困難無法按時清償，欲以提供於原告處之定期存單一百五十萬元繳
    納，原告又不同意，其後保證人願代為清償，原告仍不同意，現無力全部清償，
    且原告已查封保證人之財產。
    理    由
一、本件原告主張之事實，業據其提出被告所不爭執之借據影本一份，授信約定書影
    本三份，借款明細表、利率調整明細表、分期償還切結書影本各一份為證，核屬
    相符，堪信屬實。依兩造所訂立之分期償還借款切結書第七條內容：向貴行提供
    ＴＤ0000000號定期存單金額新台幣壹佰伍拾萬元整，為擔保債務人於貴
    行一切債務如有違背前列六條約定之一時任貴行予以處分償決無異議等語。原告
    據此主張定期存單一百五十萬元是要用來擔保分期償還期間被告應依約償還，應
    屬有理。又所謂連帶保證，係指保證人與主債務人負同一債務，對於債權人各負
    全部給付之責任而言，並無主張民法第七百四十五條所謂先訴抗辯權之權利（最
    高法院四十五年台上字第一四二六號判例參照）。本件被告戊○○未依分期償還
    切結書之約定償還，為被告所不爭執，則原告於得請求主債務人戊○○清償債務
    時，即得請求其餘連帶保證人之被告連帶給付。況依兩造之前開切結書第二條第
    二款之約定，分期償還之每期應償還金額，若有任何一期未按約如期履行，被告
    即已喪失分期償還之期利益，應連帶負責償清部債務，從而原告依消費借貸及連
    帶保證契約之法律關係請求被告連帶給付如主文所示之本息及違約金為有理由，
    應予准許。
二、據上論結，本件原告之訴為有理由，依民事訴訟法第八十五條第二項判決如主文
    。
中      華      民      國    八十九    年      十      月     十一     日
~B臺灣嘉義地方法院民事第一庭
~B    法  官  黃渙文
右為正本係照原本作成
如對本判決上訴須於判決送達後廿日內向本院提出上訴狀(應附繕本)
中      華      民      國    八十九    年      十      月     十一     日
~B    書記官  李宏仁


司法院資訊處製作；財團法人民間司法改革基金會備份。
